【裁判字號】    89,易,5521
【裁判日期】    900418
【裁判案由】    毀棄損壞等
【裁判全文】
臺灣高雄地方法院刑事判決                        八十九年度易字第五五二一號
    公  訴  人  臺灣高雄地方法院檢察署檢察官
    被      告  甲○○
                丁○○
                丙○○
右列被告因毀棄損壞等案件，經檢察官提起公訴（八十九年度偵字第七一四九號），
本院判決如左：
    主  文
甲○○連續損壞他人之大門玻璃肆面，足以生損害於他人，處拘役伍拾玖日，如易科
罰金，以佰元折算壹日，扣案磚塊壹塊沒收之。又預備放火燒燬現供人使用之住宅
，處有期徒刑貳月，如易科罰金，以佰元折算壹日，扣案盛裝汽油之寶特瓶貳個沒
收之。
丁○○、丙○○共同傷害人之身體，各處拘役伍拾日，如易科罰金，均以佰元折算
壹日。
    事  實
一、甲○○係案外人陳明營前妻，因陳明營拒絕甲○○探視其女兒，致甲○○內心氣
    憤，甲○○竟於民國八十九年三月二十五日凌晨二時許，基於毀損之概括犯意，
    到高雄縣大樹鄉興田村一九三號丁○○（即陳明營之兄）住處，連續以磚塊砸毀
    丁○○住處大門玻璃二面，足以生損害於丁○○；丁○○與其子丙○○於前開事
    件發生後，氣忿難消，二人竟基於共同傷害之犯意，於是日二十一時許，在高縣
    大社鄉○○村○○路二五九號吉祥機車店前，分持木棒及徒手毆打甲○○，致甲○○受有大腿、手及背部等處瘀腫等傷害；甲○○不甘被毆打，遂至某加油站購
    買汽油裝入二只保特瓶，預備放火燒燬現供人使用之住宅，於同日二十三時許，
    駕車攜帶上開二瓶汽油抵達丁○○上開住處門口，復承前毀損之犯意，持磚塊砸
    毀丁○○前開住處玻璃二面後，將助燃之報紙自玻璃裂縫投擲入屋內，惟其正擬
    續將保特瓶裝之汽油擲入時，即為丁○○及時制止，而報警處理，在高縣大社鄉
    長青賓館前甲○○車內扣得裝有汽油之保特瓶二瓶、磚塊一塊。
二、案經甲○○、丁○○互相告訴及高雄縣警察局仁武分局報告高雄地方法院檢察署
    檢察官偵查起訴。
    理  由
一、右揭被告丁○○、丙○○共同傷害甲○○之事實，業據被告丁○○於警、偵訊時
    及本院審理中坦承有毆打甲○○之情，及於警訊時供稱：「（你們是以何物毆打
    甲○○？）是以拳頭及木棍」、「我與我兒子丙○○因非常氣憤，所以我們倆人
    出手毆打她」等語不諱，核與告訴人甲○○於警、偵訊時及本院審理中指述之情
    節相符，並有驗傷診斷書乙紙在卷足稽，再參以甲○○體壯，而丁○○身材傳瘦
    弱，苟無與丙○○共同毆打，甲○○應不致受有大腿、手及背部多處瘀腫之傷害
    ，則被告丙○○矢口否認有傷害之甲○○，辯稱伊是在勸架云云，尚難採信，至
    被告丁○○係被告丙○○之父，彼此至親，則被告丁○○於偵查中及本院審理中
    翻異前供，陳稱丙○○並無出手毆打甲○○云云，要屬迴護被告丙○○之詞，亦
    無可採。事證明確，被告二人共同傷害之犯行，均堪認定。
二、訊據被告甲○○固坦承有連續毀損丁○○住處玻璃及在其所駕車內扣得裝有汽油
    之保特瓶二瓶、磚塊一塊之情事，惟矢口否認有預備放火犯行，辯稱：二瓶汽油
    是防備伊機車沒有油才放在車上，並未持至丁○○住處云云，惟查：被告甲○○
    於警訊時已供認欲放火與前夫陳明營同歸於盡之意而持寶特瓶裝汽油到陳明營住
    處預備波灑汽油一情，復經丁○○於警偵訊時及本院審理中陳稱：甲○○打破玻
    璃後，將助燃之報紙自玻璃裂縫投擲入屋內，其正擬續將保特瓶裝之汽油擲入時
    ，即為伊及時制止等情，另證人即當天到現場處理之警員乙○○到庭證稱：「那
    時我們有到丁○○的家中去，在一樓裡面有看到報紙及磚塊」、「報紙的樣子看
    起來像是從打破的玻璃丟進去的樣子」等語屬實，並有汽油罐二瓶及磚塊一塊扣
    案佐證，被告所辯無非飾詞，不足採信，綜上被告毀損及預備放火犯行均應堪認
    定。
三、核被告丁○○、丙○○二人所為係犯刑法第二百七十七條第一項傷害之罪。其等
    有犯意聯絡及行為分擔，均為共同正犯。核被告甲○○所為，犯刑法第一百七十
    三條第四項、第一項之預備放火燒燬現供人使用之住宅罪、及刑法第三百五十四
    條毀損罪。被告甲○○先後四次所為之毀損犯行，時間緊接，觸犯基本構成要件
    同一之罪名，顯係基於概括之連續犯意而為之，應依刑法第五十六條規定，以連
    續毀損一罪論擬，並加重其刑。被告上開所犯之預備放火罪與上開所犯之連續毀
    損罪，犯意各別，行為互殊，應予分論併罰。公訴人認係牽連犯，尚有未洽。爰
    分別審酌被告三人犯後態度、品性、素行、犯罪動機等一切情狀，各量處如主文
    所示之刑，均諭知易科罰金之折算標準。至扣案盛裝汽油之寶特瓶二個、磚塊一
    塊，係屬於被告甲○○所有且為供犯罪所用之物，爰依刑法第三十八條第一項第
    二款併宣告沒收之。
據上論斷，應依刑事訴訟法第二百九十九條第一項前段，刑法第二十八條、第五十六
條、第一百七十三條第四項、第二百七十七條第一項、第三百五十四條、第四十一條
第一項、第三十八條第一項第二款，罰金罰鍰提高標準條例第一條前段、第二條，判
決如主文。
中      華      民      國      九十      年      四      月    十八    日
                              臺灣高雄地方法院刑事第一庭
                                      法  官    郭佳瑛
右正本證明與原本無異。
如不服本判決，應於判決送達後十日內，向本院提出上訴狀。
                                      書記官    王美玲
中    華    民    國      九十      年      四      月      十九      日


司法院資訊處製作；財團法人民間司法改革基金會備份。
